# 应付账款

提问人：yahmm 时间：2010-07-22 20:11:39
在满足什么条件才能算是无法支付的，才能计入营业外收入（非关联方和控股东）

回答人：chenyiwei
以前讨论过多次。此类问题应从严把握。应满足以下条件之一： 1 、债权人已经死亡或者工商注销，且没有其他单位或个人承继该项债权； 2 、债权人明确声明放弃该项债权的。

回答人：chenyiwei
回复 藤椅 yahmm 的帖子如果不符合上述核销条件,但在以前年度已经核销的，应在申报报表中作为会计差错更正处理。 一般原则是首先确保申报报表无重大会计差错存在，因为这是要公告的，也是以后上市之后编制定期报告的起点和基础。原始报表和申报报表的差异说明毕竟不是公告资料，而且消除了历史上的错误，对以后也有利。